【裁判字號】    89,易,1736
【裁判日期】    891221
【裁判案由】    傷害等
【裁判全文】
臺灣臺南地方法院刑事判決                        八十九年度易字第一七三六號
    公  訴  人  臺灣台南地方法院檢察署檢察官
    被      告  甲○○
右列被告因傷害等案件，經檢察官提起公訴 (八十九年度偵字第五七二七號），本院
判決如左：
    主  文
甲○○傷害人之身體，處拘役伍拾伍日，如易科罰金以佰元折算壹日；又以加害生
命、身體、財產之事恐嚇他人致生危害於安全，處罰金貳仟伍佰元，如易服勞役以
佰元折算壹日。
    事  實
一、甲○○與乙○○係夫妻關係，惟甲○○婚後不知照顧妻女，乙○○乃遷居台南縣
    佳里鎮蚶寮里四鄰四十號之娘家，詎甲○○於民國八十九年三月二十一日上午九
    時三十分許，於酒後至上址因離婚與子女問題與乙○○發生爭執，甲○○竟基於
    傷害人身體之犯意，徒手毆打乙○○，致乙○○受有左臉頰瘀血等傷害，甲○○
    於即將離去之際，竟另行起意，向乙○○恐嚇稱：若婚姻問題談不妥，即要拿五
    十加崙汽油來潑等加害人生命、身體、財產之言詞恐嚇乙○○，致乙○○心生畏
    懼而危害於其安全。
二、案經乙○○告訴台南縣警察局佳里分局報請台灣台南地方法院檢察署檢察官偵查
    起訴。
    理  由
一、訊據被告對於右揭傷害之事實坦承不諱，惟矢口否認恐嚇之事實。查右揭事實，
    業據告訴人乙○○在警訊、檢察官偵查中及本院審理時指訴甚詳。並經證人黃林
    饁在警訊時證述無訛。黃林饁在警訊時供稱：「在毆打之際有說要打死乙○○，
    在要離去之時有說要拿汽油燒房子」等語。可見告訴人所述與證人證述情節相符
    。此外，復有診斷證明書一紙在卷可稽，罪證已臻明確，被告否認恐嚇犯行，顯
    係卸責之詞，不足採信，被告犯行堪以認定。
二、核被告所為，係犯刑法第二百七十七條第一項之普通傷害罪、第三百五條之恐嚇
    危害安全罪。被告所犯上開二罪間，犯意各別，罪名互異，應予分論併罰。爰審
    酌被告之品行、犯罪之動機、目的、手段、犯罪時所受之刺激、被害人所受傷害
    程度及被告犯罪後之態度等一切情狀，分別量處如主文所示之刑，並分別諭知易
    科罰金、易服勞役之折算標準，以資懲儆。
三、據上論斷，應依刑事訴訟法第二百九十九條第一項前段，刑法第二百七十七條第
    一項、第三百零五條、第四十一條、第四十二條第二項、，罰金罰鍰提高標準條
    例第一條前段、第二條，判決如主文。
    本案經檢察官柯怡伶到庭執行職務。
中      華      民      國    八十九    年     十二     月    二十一    日
                              臺灣臺南地方法院刑事第二庭
            法  官  王  立  村
右正本證明與原本無異
如不服本判決，應於判決送達後十日內，向本院提出上訴狀。
                                            書記官  歐  貞  妙
中      華      民      國    八十九    年     十二     月    二十一    日
附錄本案論罪科刑法條全文：
刑法第二百七十七條第一項：
傷害人之身體或健康者，處三年以下有期徒刑，拘役或一千元以下罰金。
刑法第三百零五條：
以加害生命、身體、自由、名譽、財產之事恐嚇他人，致生危害於安全者，處二年以
下有期徒刑、拘役或三百元以下罰金。


司法院資訊處製作；財團法人民間司法改革基金會備份。
